---
title: "Certidões de óbitos emitidas no Brasil"
---
```{r echo = FALSE}
loadd(cities_df)
loadd(cities_summary_df)
loadd(states_df)
loadd(states_summary_df)
ggplot2::theme_set(theme_bw())
```
## Informações básicas

Dados obtidos do portal da transparência do Registro Civil, de 2015 a 2020.

Os dados estão em nível municipal e estadual, mês a mês.

Os dados conforme "raspados" do portal da transparência podem ser obtidos [aqui.](https://github.com/samirarman/brazil-death-data/tree/master/scraped_data)

As mesmas tabelas, porém unidas, podem ser obtidas [aqui.](https://github.com/samirarman/brazil-death-data/tree/master/merged_data)

Uma análise preliminar pode ser encontrada [aqui.](sanity_checks.html)

## Amostras dos dados

### Por cidade, mês a mês
```{r echo = FALSE}
data <- cities_df %>%
    filter(Cidade == "São Paulo" & Estado == "São Paulo") %>%
    mutate(Ano = as.factor(Ano))

ggplot(data, aes(x = Mês, y = Registros, group = Ano)) +
    geom_point(aes(color = Ano)) +
    labs(title = "São Paulo - SP")
```
### Por cidade, ano a ano
```{r echo = FALSE}
data <- cities_summary_df %>%
    filter(Cidade == "Rio de Janeiro" & Estado == "Rio de Janeiro")
ggplot(data, aes(x = Ano, y = Registros)) +
    geom_line(color = "red") +
    labs(title = "Rio de Janeiro - RJ")
```

### Por estado, mês a mes
```{r echo = FALSE}
data <- states_df %>%
    filter(Estado == "Ceará") %>%
    mutate(Ano = as.factor(Ano))

ggplot(data, aes(x = Mês, y = Registros, group = Ano)) +
    geom_point(aes(color = Ano)) +
    labs(title = "Ceará")
```

### Por estado, ano a ano
```{r echo = FALSE}
data <- states_summary_df %>%
    filter(Estado == "Paraná")

ggplot(data, aes(x = Ano, y = Registros)) +
    geom_line(color = "red") +
    labs(title = "Paraná")
```
